# 呼叫高手和版主，关于购买保本基金的会计处理

提问人：匆匆太匆匆 时间：2016-07-18 16:03:00
拟购买一个保本基金，封闭期 3 年，持有至到期（董事会决议中体现持有意图为持有至到期），保本基金协议中约定，若持有至到期，则享受保本的保障。
持有期间，基金净值每天发生变化，可能会小于购入的成本价格。
我打算这么账务处理，不知道对不对： 1.净值低于成本价，按照成本价计量（因为享有保本的保障）； 2.净值高于成本价，按照成本价及高于部分的尚未到期的摊余价格之和来计量。
对吗？

回答人：chenyiwei
从你说的情况看，只有持有至到期才能享受保本保障，但收益是不固定的。因此，在已有明确的持有至到期的意图，且有足够确凿的财务能力方面的证据对该持有意图予以支持的前提下，可以将其作为可供出售金融资产核算，公允价值变动计入其他综合收益。在计算公允价值时，在持有至到期的明确意图且该基金财务状况正常的前提下，可以按当日净值和本金两者中的较高者作为公允价值。

提问人：sdbc1501701 时间：2016-07-25 15:52:03
不应该是入“持有到期投资”吗？

回答人：chenyiwei
“持有至到期投资”的条件之一是到期金额应当是固定或可确定的。本案例中该基金虽然在持有至到期的前提下可以保本，但收益不固定，故不符合该条件。